【裁判字號】    89,易,585
【裁判日期】    890904
【裁判案由】    竊盜等
【裁判全文】
臺灣桃園地方法院刑事判決                          八十九年度易字第五八五號
    公  訴  人  臺灣桃園地方法院檢察署檢察官
    被      告  甲○○
右列被告因竊盜等案件，經檢察官提起公訴（八十九年度偵字第一八八二號），本院
判決如左：
    主  文
甲○○意圖為自己不法之所有，而侵占遺失物，處罰金壹仟元。如易服勞役，以參佰
元折算一日。又於夜間侵入有人居住之建築物竊盜，累犯，處有期徒刑拾月。
    事  實
一、甲○○前曾於民國八十八年間因竊盜案件，經本院判處有期徒刑七月確定，於同
    年八月二日執行完畢，仍不知悔改，而於八十九年一月二十一日上午一時三十分
    ，在桃園縣桃園市○○路四十八巷內拾得乙○○所有遺失於該處之皮包一個（內
    有行照、駕照各一枚、金融卡三張、和信輕鬆打一張），竟意圖為自己不法之所
    有，將皮包據為己有而侵占之。八十九年一月二十二日上午二時許，甲○○復另
    行基於為自己不法所有之意圖，在桃園縣桃園市○○路四十八巷金寶大樓內有人
    看管之地下室停車場，徒手竊取丙○○所有，置放於林某機車置物箱內之皮包一
    個（內有身分證、健保卡、登船卡各一張、貴賓卡三張）。嗣於八十九年一月二
    十三日上午四時十分許，甲○○在上址四十八巷巷口為警盤檢，當場自其身上起
    出前開皮包二個，始查獲上情。
二、案經桃園縣警察局桃園分局報請台灣桃園地方法院檢察署檢察官偵查起訴。
    理  由
一、訊據被告甲○○固不否認於右揭時地拾得乙○○皮包後將之侵占入己，嗣為警盤
    檢查獲之事實，惟否認有何竊盜犯行。辯稱：伊沒有偷丙○○皮包，當時伊坐在
    機車上等朋友，丙○○的皮包是警察在機車把手下的置物箱內找到，誤會是伊偷
    的云云。經查，被告侵占乙○○遺失皮包之事實，業經被告自承在卷，核與被害
    人乙○○在警訊中所述皮包遺失之情節相符，此外並有贓物領據一份附卷可稽。
    再者，被告在警訊、偵查及本院八十九年六月九日審理時均坦承；丙○○的皮包
    是伊偷的等語（偵卷第五頁反面、第十九頁反面、本院八十九年六月九日筆錄）
    ，核與被害人丙○○在警訊中所述失竊情節相符，而證人即查獲警員孔立偉到庭
證稱：查獲甲○○是在巷口，兩個皮包都是在甲○○身上找到等語（八十九年八
    月二十一日筆錄），顯見被告所辯：警員看伊坐在機車上，誤會伊偷皮包云云，
    為卸責之詞，並不足採。此外並有贓物領據一張附卷可稽。綜上所述，本件事證
    明確，被告所辯無非卸責之詞，不足採信，其犯行洵堪認定。
二、查金寶大樓地下室停車場全日二十四小時均有管理人員在該處管理，此經證人即
    該處管理員毛寧益在警訊中陳明在卷，並有桃園縣警察局桃園分局八十九年五月
    七日桃警分刑字第一八四０六號函附卷可稽，應為有人居住之建築物。核被告甲○○所為，係犯刑法第三百三十七條之侵占遺失物罪，及同法第三百二十一條第
    一項第一款之夜間侵入有人居住之建築物竊盜罪。所犯上開兩罪間方法互異，罪
    名不同，係個別起意，應予分論併罰。又被告前有如事實欄所示之科刑及執行情
    形，有台灣桃園地方法院檢察署刑案資料查註紀錄表一紙附卷足憑，其於刑之執
    行完畢後，五年內再犯本件有期徒刑以上刑之竊盜罪，為累犯，依刑法第四十七
    條規定加重其刑。爰審酌被告犯罪之動機、手段，所得皮包二個，價值不高，其
    犯後坦承部分犯行，態度良好等一切情狀，各量處如主文所示之刑，另就罰金部
    分諭知易服勞役之折算標準。
據上論斷，應依刑事訴訟法第二百九十九條第一項前段，刑法第三百二十一條第一項
第一款、第三百三十七條、第四十七條、第四十二條第二項，罰金罰鍰提高標準條例
第一條前段、第二條，判決如主文。
本案經檢察官張春暉到庭執行職務。
中        華        民        國    八十九    年    九    月    四      日
                                臺灣桃園地方法院刑事第五庭
                                    法  官   陳彥宏
右正本證明與原本無異。
如不服本判決，應於判決送達後十日內向本院提出上訴狀( 應附繕本 )，上訴於
臺灣高等法院。
                                    書記官   魏慧夷
中        華        民        國    八十九    年    九    月    四      日
論罪法條：
刑法第三百三十七條
意圖為自己或第三人不法之所有，而侵占遺失物、漂流物或其他離本人所持有之物者
，處五百元以下罰金。
刑法第三百二十一條
犯竊盜罪而有左列情形之一者，處六月以上五年以下有期徒刑：
一、於夜間侵入住宅或有人居住之建築物、船艦或隱匿其內而犯之者。
二、毀越門扇、牆垣或其他安全設備而犯之者。
三、攜帶兇器而犯之者。
四、結夥三人以上而犯之者。
五、乘火災、水災或其他災害之際而犯之者。
六、在車站或埠頭而犯之者。
前項之未遂犯罰之。


司法院資訊處製作；財團法人民間司法改革基金會備份。
